臺灣高等法院刑事裁定　　　　　　　　100年度毒抗字第375號
抗　告　人
即　被　告　張婷婷
上列抗告人因違反毒品危害防制條例案件，不服臺灣臺北地方法
院100年度毒聲字第654號，中華民國100年11月28日裁定（ 聲請
案號：臺灣臺北地方法院檢察署100年度毒偵字第3253號）， 提
起抗告，本院裁定如下：
    主  文
抗告駁回。
    理  由
一、原裁定意旨略以：抗告人即被告張婷婷基於施用第二級毒品
    安非他命之犯意，於民國100年9月27日上午6 時許，在臺北
    市○○區○○街163號4樓住處，以將安非他命放入玻璃吸食
    器燃燒後吸食之方式施用第二級毒品甲基安非他命，嗣於同
    晚間9 時20分許，經警持搜索票在上址查獲，業據被告坦承
    不諱，被告為警採集尿液經送請臺灣尖端先進生技醫藥股份
    限公司鑑驗，經以氣相層析質普儀分析法檢驗結果，呈安非
    他命、甲基安非他命陽性反應，有臺灣尖端先進生技股份有
    限公司100 年10月14日濫用藥物檢驗報告、臺北市政府警察
    局偵辦毒品案件尿液檢體委驗單各1 份可稽。另被告為警查
    獲時當場扣得之白色結晶體1包及殘渣袋1只經送臺北市政府
    警察局萬華分局初步檢驗結果，亦均檢出含第二級毒品甲基
    安非他命等成份，有臺北市政府警察局萬華分局查獲涉嫌毒
    品危害防制條例毒品初步檢驗報告書在卷可稽，復有吸食器
    、玻璃球等扣案可憑，足認被告確有於上開時地施用第二級
    毒品甲基安非他命之事實，檢察官之聲請於法有據，依毒品
    危害防制條例第20條第1項及觀察勒戒處分執行條例第3條第
    1項規定，裁定應送勒戒處所觀察、勒戒等語。
二、抗告意旨略以：被告是單親家庭，育有一子需照顧，且被告
    偶爾施用，目前已完全戒除，可否給予定期驗尿之機會，免
    送觀察勒戒等語。
三、按犯毒品危害防制條例第10條之罪者，檢察官應聲請法院裁
    定，或少年法院（地方法院少年法庭）應先裁定，令被告或
    少年入勒戒處所觀察、勒戒，其期間不得逾二月，毒品危害
    防制條例第20條第1 項定有明文。
四、經查：抗告人即被告張婷婷於民國100年9月27日上午6 時許
    ，在其為於臺北市○○區○○街163號4樓住處內，以將甲基
    安非他命放入玻璃吸食器燃燒後吸食之方式，施用第二級毒
    品甲基安非他命之事實，業據其於警詢及偵查中均坦承不諱
    （見毒偵字第3253號卷第8、51頁）， 且其於警局所採集之
    尿液經檢驗有安非他命、甲基安非他命陽性反應有臺灣尖端
    先進生技醫藥股份有限公司於100 年10月14日出具之濫用藥
    物檢驗報告存卷可稽（見同上卷第46頁），從而被告施用毒
    品之犯行，堪予認定。抗告意旨空言僅偶爾施用，現已完全
    戒除毒癮云云，然眾多施用毒品成癮者初始亦均係偶爾施用
    ，進而漸漸仰賴毒品生活，非謂偶爾施用即無勒戒之必要；
    且被告並未於犯罪發覺前自動前往行政院衛生署指定之醫療
    機構請求治療，自述其已完全戒除毒品，未有具體事證以明
    其實，所辯自難採信。另被告雖屬單親家庭，育有一名幼子
    待其照顧等情狀，雖堪憐憫，惟與被告應否入勒戒處所實施
    觀察勒戒之要件無關，要難採為撤銷觀察、勒戒與否之理由
    。
五、綜上所述，原審依毒品危害條例第20條第1 項、觀察勒戒處
    分執行條例第3條第1項，裁定抗告人施用第二級毒品，應送
    勒戒處所觀察、勒戒，認事用法均無不合。本件抗告人抗告
    意旨為無理由，應予駁回。
中    華    民    國   100    年    12    月    30    日
                  刑事第二十三庭審判長法  官  童有德
                                      法  官  林孟宜
                                      法  官  劉方慈
以上正本證明與原本無異。
不得再抗告。
                                      書記官  王泰元
中    華    民    國   100    年    12    月    30    日